臺灣高雄地方法院交通事件裁定　　　　100年度交聲字第952號
原處分機關　交通部公路總局高雄區監理所
異　議　人
即受處分人　陳銘鴻
上列異議人即受處分人因違反道路交通管理處罰條例案件，對於
交通部公路總局高雄區監理所100 年4 月19日所為之處分（原處
分案號：高監營裁字第80-B00000000號），聲明異議，本院裁定
如下：
    主  文
異議駁回。
    理  由
一、原處分意旨略以：異議人即受處分人陳銘鴻（下稱異議人）
    駕駛車牌號碼為GH6-520 號普通重型機車，於民國100 年3
    月14日14時50分許，行經有燈光號誌管制之高雄市○○區○
    ○路與文賢路交岔路口時，竟闖紅燈跨越校前路口所繪設之
    停止線直行，為警當場目擊，認異議人有行經有燈光號誌管
    制之交岔路口闖紅燈之違規行為，對異議人逕行舉發。原處
    分機關認員警採證無誤，遂於100 年4 月19日依道路交通管
    理處罰條例第53條第1 項規定裁處異議人罰鍰新臺幣（下同
    ）1,800 元，並記違規點數3 點。
二、異議意旨略以：當時是我看見紅燈有停，等到綠燈後才加油
    前行，員警誤以為我闖紅燈，且員警亦未提出任何科學證據
    證明伊有闖紅燈，我當時有拒絕簽名，但我看員警按胸前的
    無線電設備，以為他要叫員警支援，我擔心被帶回警局，就
    在舉發通知單上簽名，我既無闖紅燈之行為，原處分機關之
    處分即非適法，爰聲明異議請求撤銷原處分。
三、按汽車駕駛人，行經有燈光號誌管制之交岔路口闖紅燈者，
    處1,800 元以上5,400 元以下罰鍰，並記違規點數3 點，道
    路交通管理處罰條例第53條第1 項、第63條第1 項第3 款分
    別定有明文。經查：
  (一)異議人於100 年1 月26日下午4 時52分許，騎乘前揭機車，
    在前述路口，有行經有燈光號誌管制之交岔路口闖紅燈之事
    實，業據證人即本件開單舉發之員警林建義於本院調查時證
    述：當天我是14到16時戶口查察勤務，經過校前、文賢路口
    ，在校前路上等紅燈，剛停時就看到異議人闖紅燈，異議人
    在我對向車道，異議人闖到一半我有按喇叭警示，異議人沒
    有反應，我按警鈴追逐，又長按喇叭，異議人有回頭看一下
    ，但還是一直騎，異議人騎到柳橋東路、校前路口被我攔下
    ，當時異議人騎很快，我有點追不上，攔下後情形我有錄音
    錄影。異議人向我求情說不要開單，我說單子已經開下去，
    異議人就辯稱說沒有闖紅燈，我說他有權利可以申訴，我要
    求異議人簽名，異議人說他不簽名，我說沒有簽名沒關係，
    異議人就說我在威脅他等詞明確（本院卷第26頁），本院審
    酌證人林建義身為警方人員，有多年之執勤經驗，且當日係
    目睹異議人全部違規經過，衡情應無誤判之情形，且佐以證
    人林建義與異議人並不認識，彼此間亦無恩怨嫌隙，證人林
    建義到庭作證須經具結擔保其證言之信憑性，否則將受有偽
    證罪追訴之危險，當不至任意構陷異議人有此違規。
  (二)又本院勘驗證人林建義開單過程之錄影光碟，勘驗內容如下
    ：錄影光碟時間為100 年3 月14日14時45分，證人林建義請
    異議人書寫名字，並請異議人將機車停放路邊，員警以手提
    電腦輸入異議人之身分證號查詢，證人林建義問異議人住何
    處，異議人說住正言街77號，異議人說不要開，不是故意的
    （中間無線電呼叫，有雜音），證人林建義問異議人有無帶
    行照，異議人說出來辦事情沒有帶。證人林建義問車主姓名
    ，異議人說劉梅英，證人林建義跟異議人說你可以停下來，
    就等幾秒鐘，異議人說不要這樣啦，大家都是在地人，不要
    這樣啦，證人林建義表示你若不簽就寫拒簽，證人林建義將
    舉發通知單予異議人觀視，異議人說你又沒有照相，我也可
    以說我有停在那邊，異議人說我不簽，證人林建義說你不簽
    喔，異議人又改口說我簽，證人林建義說不好意思喔，異議
    人說不會等情，有本院勘驗筆錄在卷可參（本院卷第26、27
    頁），核與證人林建義前揭證述相符，異議人對於上開勘驗
    筆錄亦表示無意見（本院卷第27頁），堪認證人林建義前開
    證述可信。再觀諸上開勘驗內容可知，異議人主動跟證人林
    建義表示：「不要開」，證人林建義跟異議人表示：「你可
    以停下來，就等幾秒鐘」，異議人回答：「不要這樣啦，大
    家都是在地人」，被告見證人林建義開單舉發，被告遂向證
    人林建義表示：「你又沒有照相，我也可以說我有停在那邊
    」等詞，上開對話顯然係針對異議人闖紅燈之行為所為之對
    話，異議人對於證人林建義表示其闖紅燈之行為一開始並未
    否認，反希望證人林建義網開一面，不要開單舉發，而異議
    人見證人林建義依法開單舉發後，反質疑證人林建義未拍照
    蒐證擬藉詞推諉等情，益徵異議人確有闖紅燈之行為。是異
    議人空言未闖紅燈云云，要非可採。
  (三)異議人又辯稱本件並無錄影存證等科學證據證明其有違規部
    分，按員警稽查交通違規行為並當場舉發時，依道路交通管
    理處罰條例之規定，並未要求必須錄音、錄影或拍照存證，
    而容許有不同之執行方法，例如就超速、酒醉駕車而言，固
    屬非輔以科學工具採證，要難僅憑執勤者之五官知覺即得正
    確判斷之交通違規行為；惟就闖紅燈、不依標誌、標線、號
    誌指示轉彎、變換車道未使用方向燈等違規而言，單憑執勤
    者之目擊即可確定，並非每件違規行為均須以拍照、錄影或
    其他科學工具舉發，始可認定之。況徵諸證人林建義前開證
    述及前揭堪驗內容，已足認異議人確有於前揭時、地，有駕
    駛前揭機車行經有燈光號誌管制之交岔路口闖紅燈之交通違
    規行為。從而，異議人所辯此節，亦不足採。
四、綜上，異議人於前揭時、地，有駕駛前揭機車行經有燈光號
    誌管制之交岔路口闖紅燈之交通違規行為甚明。原處分機關
    因而依道路交通管理處罰條例第53條第1 項、第63條第1 項
    第3 款及違反道路交通管理事件統一裁罰基準及違反道路交
    通管理事件統一裁罰基準表之規定，裁處異議人罰鍰1,800
    元，並記違規點數3 點，經核尚無違誤，本件異議為無理由
    ，應予駁回。
據上論斷，應依道路交通事件處理辦法第18條，裁定如主文。
中    華    民    國  100     年    6     月    30    日
                  交通法庭  法  官  林正忠
以上正本證明與原本無異。
如不服本裁定應於送達後5日內向本院提出抗告狀。
中    華    民    國   100    年    6     月    30    日
                           書記官  劉甄庭